# 长期借款手续费如何核算？

提问人：一云 时间：2019-12-02 06:30:19
陈老师： 《 2018 年上市公司会计监管通讯》中写到：未正确计量长期借款手续费
根据企业会计准则，企业初始确认金融资产或金融负债
时，如果以摊余成本计量，则相关交易费用应当计入初始确
认金额。年报分析发现，个别上市公司将取得的长期借款作
为以摊余成本计量的金融负债，却将取得该借款发生的手续
费、财务顾问费等相关交易费用单独列报为长期待摊费用。
-----------请问：那该如何核算长期借款手续费呢？

回答人：chenyiwei
首先要判断此类手续费是否属于金融工具准则所指的交易费用，即可明确识别的增量成本。根据新 CAS 22 第三十三条：“交易费用，是指可直接归属于购买、发行或处置金融工具的增量费用。增量费用是指企业没有发生购买、发行或处置相关金融工具的情形就不会发生的费用，包括支付给代理机构、咨询公司、券商、证券交易所、政府有关部门等的手续费、佣金、相关税费以及其他必要支出，不包括债券溢价、折价、融资费用、内部管理成本和持有成本等与交易不直接相关的费用”。
如果确实属于上述交易费用的，则应借记 “短期借款或长期借款——利息调整”，即作为负债的初始入账金额的减项，而不是单独确认一项资产。后续按实际利率法摊销该项 “利息调整” 的金额，计入负债存续期间各年度的利息支出。